臺灣臺東地方法院刑事判決
110年度原易緝字第3號
公  訴  人  臺灣臺東地方檢察署檢察官
被      告  松維明





指定辯護人  本院公設辯護人丁經岳
上列被告因竊盜案件，經檢察官提起公訴（109年度偵字第1388
號），被告於準備程序就被訴事實為有罪之陳述，經檢察官聲請
改依協商程序而為判決，本院裁定進行協商程序後，判決如下：
  
    主  文
松維明犯踰越安全設備攜帶兇器竊盜罪，累犯，處有期徒刑柒月
。未扣案之犯罪所得雞壹隻、雞蛋伍臺斤均沒收，於全部或一部
不能沒收或不宜執行沒收時，均追徵其價額。
    事實及理由
一、本件犯罪事實及證據，除證據部分應補充被告松維明於本院
    行準備程序時之自白、陳述者外，餘均同於檢察官起訴書之
    記載，茲均引用之（如附件）。
二、本件經檢察官與被告於審判外達成協商之合意且被告已認罪
    ，其合意內容為：被告犯踰越安全設備攜帶兇器竊盜罪，累
    犯，願受科刑之範圍為有期徒刑7月，未扣案之犯罪所得雞1
    隻、雞蛋5臺斤均沒收，於全部或一部不能沒收或不宜執行
    沒收時，均追徵其價額。經查，上開協商合意並無刑事訴訟
    法第 455條之4第1項所列情形之一，檢察官聲請改依協商程
    序而為判決，本院爰不經言詞辯論，於協商合意範圍內為協
    商判決，合予敘明。
三、應適用之法條：刑事訴訟法第455條之2第1項、第455條之4
    第2項、第455條之8、第454條第2項，刑法第321條第1項第2
    款、第3款、第47條第1項，刑法第38條之1第1項、第3項。
四、本判決除有刑事訴訟法第455條之4第1項第1款、第2款、第4
    款、第6款、第7款所定情形之一，或違反同條第2項規定者
    外，檢察官與被告均不得上訴。
五、如有前項得上訴之情形，得自收受判決送達之日起20日內，
    向本院提出上訴書狀，上訴於第二審法院。
六、本案經檢察官周容提起公訴，檢察官馮興儒到庭執行職務。
中　　華　　民　　國　　110 　年　　12　　月　　10　　日
                  刑事第一庭  法  官  蔡政晏
以上正本證明與原本無異。
本判決除有刑事訴訟法第455條之4第1項第1款、第2款、第4款、
第6款、第7款所定情形之一，或違反同條第 2項規定外，檢察官
與被告均不得上訴。如有上開得上訴之情形，應於收受判決後20
日內向本院提出上訴書狀，並應敘述具體理由；其未敘述上訴理
由者，應於上訴期間屆滿後20日內向本院補提理由書「切勿逕送
上級法院」。 　　　　　　　　　　　　　　　　　　
                              書記官  陳憶萱
中　　華　　民　　國　　110 　年　　12　　月　　10　　日
附錄論罪科刑法條
刑法第321條
犯前條第一項、第二項之罪而有下列情形之一者，處六月以上五
年以下有期徒刑，得併科五十萬元以下罰金：
一、侵入住宅或有人居住之建築物、船艦或隱匿其內而犯之。
二、毀越門窗、牆垣或其他安全設備而犯之。
三、攜帶兇器而犯之。
四、結夥三人以上而犯之。
五、乘火災、水災或其他災害之際而犯之。
六、在車站、港埠、航空站或其他供水、陸、空公眾運輸之舟、
    車、航空機內而犯之。
前項之未遂犯罰之。　

附件
臺灣臺東地方檢察署檢察官起訴書
                                     109年度偵字第1388號
　　被　　　告　松維明　男　38歲（民國00年0月00日生）
　　　　　　　　　　　　住桃園市○鎮區○○街00巷00號
　　　　　　　　　　　　居南投縣信義鄉新鄉村新鄉路10號
　　　　　　　　　　　　國民身分證統一編號：Z000000000號
上列被告因竊盜案件，已經偵查終結，認應提起公訴，茲將犯罪
事實及證據並所犯法條分敘如下：
　　　　犯罪事實
一、松維明意圖為自己不法所有，基於毀越其他安全設備、攜帶
    兇器竊盜之犯意，於109年4月15日10時32分許，攜帶客觀上
    可作為兇器之刀子一把，徒步至陳月桃所有位於臺東縣卑南
    鄉賓朗村舊鐵道與臺東市更生北路1089巷交界處之釋迦園，
    欲竊取園內陳月桃所飼養之雞2隻，其自該釋迦園門口旁之
    圍籬攀爬進入釋迦園後，本欲先徒手打死雞以便攜帶之方式
    竊取上開雞隻，惟因發覺2隻雞太重難以攜帶，而改以徒手
    竊取活雞1隻及該處冰箱內雞蛋約5臺斤得手，並將抓雞過程
    中所打死之雞1隻棄於該處後離去(涉毀損罪嫌部分，未據陳
    月桃告訴)。嗣經陳月桃發覺遭竊報警處理，經警調閱監視
    錄影畫面，而悉上情。
二、案經臺東縣警察局臺東分局報告偵辦。
　　　　證據並所犯法條
一、上揭犯罪事實，業據被告松維明於警詢時坦承不諱，核與證
    人即被害人陳月桃於警詢之證述相符，復有刑案現場測繪圖
    1份、刑案現場照片12張及現場監視器影像翻拍照片暨臺東
    縣警分局卑南分駐所偵辦舊鐵道路雞隻遭竊案相片指認內容
    附卷可稽，足徵被告之自白與事實相符，其犯嫌應堪認定。
二、核被告所為，係犯刑法第321條第1項第第2款、3款之毀越其
    他安全設備、攜帶兇器竊盜罪嫌。又被告上開所竊得之財物
    均為其犯罪所得，請依刑法第38條之1第1項宣告沒收，於全
    部或一部不能沒收時，追徵其價額。至被告為本件竊盜犯行
    時所攜帶之刀子1把，據被告於警詢時供稱已棄置於溪邊，
    且未扣案，若予宣告沒收或追徵其價額，有過苛之虞，亦欠
    缺刑法上重要性，爰不聲請沒收。
三、依刑事訴訟法第251條第1項提起公訴。
　　此　致
臺灣臺東地方法院
中　　華　　民　　國　 109　　年　　5 　　月　　27　　日
　　　　　　　　　　　    　　檢　察　官　周  容
本件正本證明與原本無異
中　　華　　民　　國　　109 　年　　 5 　月　　 29  　日
                            　書 記 官　   王鈺婷
附錄本案所犯法條全文 
中華民國刑法第321條
犯前條第 1 項、第 2 項之罪而有下列情形之一者，處 6 月以
上 5 年以下有期徒刑，得併科 50 萬元以下罰金：
一、侵入住宅或有人居住之建築物、船艦或隱匿其內而犯之。
二、毀越門窗、牆垣或其他安全設備而犯之。
三、攜帶兇器而犯之。
四、結夥三人以上而犯之。
五、乘火災、水災或其他災害之際而犯之。
六、在車站、港埠、航空站或其他供水、陸、空公眾運輸之舟、
    車、航空機內而犯之。
前項之未遂犯罰之。